【裁判字號】    89,訴,1821
【裁判日期】    891102
【裁判案由】    竊盜
【裁判全文】
臺灣臺中地方法院刑事判決                        八十九年度訴字第一八二一號
    公  訴  人  台灣台中地方法院檢察署檢察官
    被      告  丙○○
右列被告因竊盜案件，經檢察官提起公訴（八十九年度偵字第一○七三八號），本院
判決如左：
    主  文
丙○○以犯竊盜罪為常業，累犯，處有期徒刑壹年陸月。應於刑之執行前令入勞動場
所強制工作年。
扣案之手電筒壹支，沒收。
    事  實
一、丙○○曾因竊盜與無故侵入他人住宅犯行，先後經本院分別判處有期徒刑四月及
    六月，嗣並皆已確定，甫依序於民國八十七年四月十六日與八十八年四月八日執
    行完畢。詎仍不知悔改，於九二一集集大地震後因缺錢花用，為付每月新台幣四
    萬元之房租，竟再意圖為自己不法之所有，自八十八年九月間起至八十九年六月
    二十九日止，在如附表各編號所示之時間、地點，利用夜間或凌晨，專尋找空屋
    或工地旁之住宅為行竊之目標，慣以自己所有之手電筒，自隔壁之空屋陽台或新
    建樓房工地陽台攀爬侵入如附表各編號所示之被害人住處，趁各該被害人全家熟
    睡之際，竊取如附表各編號「被害情形及財物損失」欄所示之財物（其中如附表
    編號４中之第一次及編號第11、13、14、15所示之各該次已著手但未竊得財物）
    ，並以之為常業，藉侍維生，嗣於八十九年六月二十九日上午五時許，在台中市
    ○○路○段三一九號地下二樓停車場，為警循線查獲，並扣得其所有供前揭竊取
    他人財物所用之手電筒一支。
二、案經台中縣警察局豐原分局報請台灣臺中地方法院檢察署檢察官偵查起訴。
    理  由
一、右揭事實，業據被告迭於警訊、偵查與本院調查時供承不諱，核與如附表各編號
    所示之被害人分別於警訊中所指述之失竊情節大致相符，並有手電筒一支扣案及
    如附表編號20所示之被害人丁○○出具之贓物領據保管單一紙附卷可稽，且在如
    附表編號10所示被害人乙○○位於台中縣大里市○○路二九一號住處二樓到三樓
    之樓梯間牆壁所拍攝得之指紋，經送內政部警政署刑事警察局鑑定結果，亦認其
    中一枚與該局檔存丙○○指紋卡之左中指指紋相符，有該局八九局文字第七八二
    號鑑定書一件附卷可稽。雖被告於本院審理時就其中如附表編號１至５所示部分
    ，翻異前供，辯稱：各該犯罪時間伊當時正在工作，不可能去犯案等語；然查，
    如附表編號１至５所示之各件竊案均係於本件被告丙○○為警查獲後，經丙○○
    自行供述，始由查獲被告之台中縣警察局豐原分局員警據以循線調查，且如附表
    編號１至５所示之各件竊案發生地點均非屬豐原分局之轄區等情，業據證人即於
    警訊中負責訊問被告丙○○並製作偵訊（調查）筆錄之台中縣警察局豐原分局刑
    事組小隊長甲○○在本院審理時到庭結證綦祥，此再參諸如附表編號１至５所示
    之各被害人於警訊中所指述之失竊情節，均與同附表其他編號所示之竊案情節如
    出一轍，及如附表編號１至３與編號18所示之各件竊案發生地點又均同位於台中
    縣大里市○○路三五一巷，並其中編號18與編號１所示之地點門牌號碼更僅差二
    號，即在隔壁等情，顯見被告上開之所辯，純屬事後飾卸之詞，不足採信，本件
    事證明確，被告犯行皆洵堪認定。
二、查被告因缺錢花用，並為付每月高額之房租，乃圖以竊盜所得支應之，且被告自
    承自八十九年三月間起即無工作，其顯係以竊盜為常業無訛。故核被告所為，係
    犯刑法第三百二十二條之常業竊盜罪。又被告曾因竊盜與無故侵入他人住宅犯行
    ，先後經本院分別判處有期徒刑四月及六月，嗣並皆已確定，甫依序於八十七年
    四月十六日與八十八年四月八日執行完畢，有臺灣台中地方法院檢察署刑案資料
    查註紀錄表及台灣高等法院被告全國前案紀錄表附卷可憑，其於有期徒刑執行完
    畢後五年以內再犯有期徒刑以上之本罪，是為累犯，應依法加重其刑。爰審酌被
    告前已有因竊盜罪被判處徒刑之前科，竟仍不知悔改，復再犯本件竊盜罪，及其
    本件犯罪之動機、目的、手段、與對社會治安危害甚鉅，惟犯後坦承犯行及態度
    尚稱良好等一切情狀，量處如主文所示之刑。扣案之手電筒一支，為被告所有供
    本件犯罪所用之物，爰依法併予宣告沒收。另查被告前曾因竊盜與無故侵入他人
    住宅案件，經本院先後判處有期徒刑四月及六月確定，甫依序於八十七年四月十
    六日與八十八年四月八日執行完畢，有臺灣臺中地方法院檢察署刑案資料查註紀
    錄表及臺灣高等法院被告全國前案紀錄表可佐，已如前所論述；再參以本件被告
    之竊盜犯行多達二十件，其方法與手段又皆屬同一模式，顯見被告確有犯竊盜罪
    之習慣，爰依竊盜犯贓物犯保安處分條例第三條第一項第一款、第五條第一項前
    段之規定，於刑之執行前，令入勞動場所強制工作三年。
據上論斷，應依刑事訴訟法第二百九十九條第一項前段，刑法第三百二十二條、第四
十七條、第三十八條第一項第二款，竊盜犯贓物犯保安處分條例第三條第一項第一款
、第四條、第五條第一項前段，判決如主文。
中      華      民      國      八十九    年      十一    月      二    日
    臺灣台中地方法院刑事第三庭
                                          法  官  張  智  雄
右正本證明與原本無異。
如不服本判決，應於判決送達後十日內向本院提出上訴狀，上訴於臺灣高等法院臺中
分院( 須附繕本 )。
                                          書記官
中      華      民      國      八十九    年      十一    月      四    日
附錄論罪科刑法條
以犯竊盜罪為常業者，處一年以上七年以下有期徒刑。


司法院資訊處製作；財團法人民間司法改革基金會備份。
